# 股权转让相关问题

提问人：hbwgh 时间：2021-09-28 21:31:30
陈老师好，请问一个关于股权转让的问题，A公司原持有B公司长期股权投资 500 万元，后A公司将该对B公司的股权作价 600 万元，与其他D、E公司成立了C公司。
那么对于B公司，应该是 借方 股本 - A公司 500 万 贷方 股本-C公司 500 万
那么对于C公司，是不是 借方 长期股权投资-B公司 500 万 借方 资本公积 100 万 贷方 股本-A 600万？

回答人：chenyiwei
如果对于C而言构成同一控制下企业合并，则C对B的投资成本应为合并日（即C取得对B的股权和控制权之日）B的账面净资产值，与新增股本之间的差额调整资本公积。
鉴于C新增的实收资本大于B的账面归母净资产，导致资本公积出现负数发生额，为了避免给人造成“出资不足”的印象，也可以接受在C的个别报表层面对B的长投成本按评估值入账，但在C的合并报表层面需完整体现同一控制下企业合并在合并报表层面的会计处理要求。